臺灣彰化地方法院刑事判決　　　九十三年度易字第一一五五號
公　訴　人　臺灣彰化地方法院檢察署檢察官
被　　　告　甲○○
上列被告因竊盜案件，經檢察官提起公訴（九十三年度偵緝字第
四九八號），本院判決如下：
    主  文
甲○○攜帶兇器竊盜，累犯，處有期徒刑壹年。
    事  實
一、甲○○前曾於民國八十五年八月二日因違反肅清煙毒條例、
    麻醉藥品管理條例、竊盜案件，經本院以八十五年度訴字第
    四０號分別判處有期徒三年一月、四月、二年，並定應執行
    刑為有期徒刑五年二月確定，入監後於九十一年八月十日縮
    刑期滿執行完畢；詎仍不知警惕，因缺款竟又另行基於為自
    己不法所有之竊盜意圖，於九十三年六月七日上午八時至十
    時餘許之間內之某時，利用乙○○位在彰化縣伸港鄉○○村
    ○○○路一三八號住處大門未上鎖之機會，獨自一人開門進
    入上開住宅（所涉侵入住宅罪嫌未據告訴），並持乙○○所
    有放置在臥房內、客觀上足供為兇器使用之大剪刀、小剪刀
    及裁紙刀各一支撬開乙○○房間內之衣櫃（所涉毀損罪嫌未
    據告訴），竊取放置其內之田地地契一份、金項鍊一條（重
    約五錢，放置在化妝台上面之皮箱內）、車牌號碼Ａ五─八
    一七一號自小客車行照、乙○○汽車駕駛執照各一張（放在
    乙○○房間內吊放在掛衣架上之皮包內）及掛於三樓神明身
    上之金牌約六十餘面（總重約三兩一錢）等物，得手後旋即
    離去。嗣乙○○於同日上午十時餘許返家，並前往臥室休息
    時，忽聽聞手機鈴聲，始在房間衣櫥內發覺甲○○行竊時不
    慎遺留之白色ＢＥＮＱ牌行動電話（序號為0000000
    00000000號，含門號0000000000號之晶
    片卡一枚及電池一個），並因此察覺家中財物遭竊一情，乃
    於同日上午十一時三十分許報警處理，並將前開行動電話交
    由警方扣案，乃為警循線查獲上情。
二、案經彰化縣警察局和美分局報請臺灣彰化地方法院檢察署檢
    察官偵查起訴。
    理  由
一、訊據被告甲○○固坦認在被害人乙○○前開住處起獲扣案之
    白色ＢＥＮＱ牌行動電話一支（門號申請人為其妹妹柯美君
    ），於本案案發時間之前均係伊在使用，並未交付與他人使
    用等情，然矢口否認有何右揭竊盜犯行，辯稱：九十三年六
    月七日上午七時許，因友人丙○○之車輛前輪在彰化縣伸港
    鄉○○村○○道爆胎而打電話給伊尋求協助，伊乃打電話給
    修車廠，修車廠人員有載伊去外環道找丙○○，後來伊與丙○○在該日上午九時許到彰化縣彰化市○○街買衣服，之後
    又到丙○○位於南投縣草屯鎮之租屋處一直待到晚上才回家
    ，伊並未進入被害人乙○○之住處竊取物品云云。惟查：
（一）右揭被害人乙○○住處遭竊之情形，及於失竊後起獲扣案
      之行動電話交由警方查證之過程，業據證人乙○○迭次於
      警詢、偵查及本院審理時證述綦詳。又證人丙○○於偵查
      中證稱：其最後一次與被告見面之時間為九十三年一、二
      月間，之後就沒有再見過面，九十三年六月七日其並未與
      被告在一起等語，被告辯稱：伊於九十三年六月七日上午
      即與丙○○在一起，一直至晚上為止一語，尚無可信。
（二）又被告於偵訊時先陳稱：「該手機（指扣案的行動電話）
      我是九十三年六月七日上午遺失的，．．．，（問：有無
   　 試圖找過手機？）沒有，因為我想手機在家裏，我沒有撥
      我手機號碼」等語．後於本院審理時則又改稱：「（問：
      你的手機為何會出現在被害人家裏？）我不知道，我到草
      屯丙○○的租屋處時發現手機不見了，平常這支手機都是
      我在使用，我不知道當天我的手機有無帶出去。（問：發
      現手機不見如何處理？）我在草屯打電話給我丟掉的手機
      ，打了二次。（問：既然不確定是否有帶出來，為何還要
      打這個號碼？）我不確定是否有帶出來，想要確定是在家
      裏還是遺失。」等語，而證人乙○○於本院審理時證稱：
      其聽到手機鈴響後有拿起來聽，一說「喂」，對方就切斷
      ，這樣的情形有好幾次，後來有一通電話有人出聲，經詢
      問來電者係何人後，對方自稱為「阿宏」後就掛斷了等語
      。衡以一般來電者如係欲找被告通話，自會於電話中表示
      要找被告接聽電話之意，且依門號0000000000
      號之通聯紀錄【該電話於九十三年六月七日上午十時五十
      七分許起，有多次與門號0000000000號（該門
　　　號即被告於本院準備程序時所供承伊用以撥打尋找000
  　　0000000號行動電話所使用之門號）通話之紀錄，
    　有上開通聯紀錄一份在卷可憑】，堪認證人乙○○上開所
      述之來電，即係被告於本院審理時自承撥打之電話，而倘
      被告果未為上開竊盜犯行，於撥打電話找尋其上開遺失之
      行動電話時，自可坦蕩地向接聽電話者表明真實身分，並
      聯絡取回行動電話之方式，自無不出聲或僅告以綽號之理
      ；且被告於偵查中供稱：伊於九十三年六月七日晚上七、
      八時許返家時，其弟弟曾向伊提及行動電話在派出所，伊
      覺得很奇怪，就跟丙○○回草屯，同日晚上十時許，伊打
      電話叫其妹妹辦理停機等語，依被告前揭辯詞，被告於當
      日在丙○○位於南投縣草屯鎮之租屋處即已發現行動電話
      不在身邊，並曾積極撥打電話尋找，然於同日晚間返家後
      ，經由其弟告知其遍尋不著之行動電話在派出所而得悉其
      下落時，竟未立即前往派出所瞭解行動電話之所以在警局
      之理由，並取回前開行動電話，反而聯絡其妹妹辦理停機
      手續，實與一般常情有違，堪認被告上開所辯，顯均屬事
      後卸責之詞，無可採信。
（三）再因被告否認犯罪，且證人乙○○於本院審理時證述：失
      竊當日其出門時大門並未上鎖，歹徒有可能是自行開門，
      直接從門進來的一語。於無其他證據足認被告有刑法第三
      百二十一條第一項第二款所定之加重要件之情況下，依罪
      疑微輕原則，自應認被告係自被害人乙○○未上鎖之大門
      進入而無前開加重要件之情事。此外，復有受理報案員警
      吳信賢、謝洪玉製作之職務報告一份、失竊現場照片三幀
      在卷可佐，本件事證明確，被告犯行洵堪認定。
二、核被告所為，係犯刑法第三百二十一條第一項第三款之攜帶
    兇器竊盜罪。公訴人起訴書誤認被告係犯刑法第三百二十條
    第一項之普通竊盜罪，容有誤會，惟業經蒞庭檢察官於本院
    審理時當庭更正起訴事實及法條為刑法第三百二十一條第一
    項第三款之攜帶兇器竊盜罪，本院自無庸再行變更法條，附
    此敘明。又被告於密接之時間，在同一地點，先後竊取被害
    人乙○○所有之田地地契一份、金項鍊一條、車牌號碼Ａ五
    ─八一七一號自小客車行照、駕駛執照各一張及金牌約六十
    餘面等物得逞，係屬單一竊盜行為之接續進行，應只成立一
    罪。再被告前曾於八十五年八月二日因違反肅清煙毒條例、
    麻醉藥品管理條例、竊盜案件，經本院以八十五年度訴字第
    四０號分別判處有期徒三年一月、四月、二年，並定應執行
    刑為有期徒刑五年二月確定，入監後於九十一年八月十日縮
    刑期滿執行完畢，有臺灣彰化地方法院檢察署刑案資料查註
    紀錄表、臺灣高等法院被告全國前案紀錄表各一份在卷可考
    ，其於五年以內再犯本件有期徒刑以上之罪，為累犯，應依
    刑法第四十七條之規定加重其刑。爰審酌被告之素行、犯罪
    之動機、目的係為圖一己之私利、手段、竊取物品之價值、
    對被害人乙○○所生之損害及犯罪後之態度等一切情狀，量
    處如主文所示之刑，以示懲儆。
據上論斷，應依刑事訴訟法第二百九十九條第一項前段，刑法第
三百二十一條第一項第三款、第四十七條，判決如主文。
本案經檢察官邱鼎文到庭執行職務
中　　華　　民　　國　九十四　年　　六　月　　三十　　日
                      臺灣彰化地方法院刑事第二庭
                          審判長法官　王　義　閔
                          法　　　官　廖　政　勝
                          法      官  李  雅  俐
以上正本證明與原本無異。
如不服本判決，應於判決送達後十日內，向本院提出上訴狀（須
附繕本）。
告訴人或被害人對於判決如有不服具備理由請求檢察官上訴者，
其上訴期間之計算係以檢察官收受判決正本之日期為準。
中　　華　　民　　國　九十四　年　　七　月　　七  　　日
                          法院書記官  陳  秀  娟
附錄論罪科刑法條：
刑法第三百二十一條第一項第三款：
犯竊盜罪而有左列情形之一者，處六月以上、五年以下有期徒刑：
三  攜帶兇器而犯之者。
